【裁判字號】    98,裁,2436
【裁判日期】    981008
【裁判案由】    廢棄物清理法
【裁判全文】
最  高  行  政  法  院  裁  定
                                      98年度裁字第2436號
抗  告  人  大徵金屬工業有限公司
代  表  人  甲○○
上列抗告人因與相對人高雄縣政府環境保護局間廢棄物清理法事
件，對於中華民國98年6月30日高雄高等行政法院98年度簡再字
第9號裁定，提起抗告，本院裁定如下：
    主  文
抗告駁回。
抗告訴訟費用由抗告人負擔。
    理  由
一、按對於適用簡易程序之裁定提起抗告，須經本院之許可。前
    項許可，以訴訟事件所涉及之法律見解具有原則性者為限，
    行政訴訟法第235條定有明文。所謂法律見解具有原則性，
    係指該訴訟事件所涉及之法律問題意義重大，而有加以闡釋
    之必要情形而言。
二、查抗告人與相對人高雄縣政府環境保護局間廢棄物清理法事
    件，前經原審法院97年度簡字第163號判決駁回抗告人之訴
    ，抗告人提起上訴，經本院98年度裁字第818號裁定，以其
    上訴不合法而駁回上訴確定在案。茲抗告人主張本院98年度
    裁字第818號裁定有行政訴訟法第273條第1項第1款、第13款
    及第14款之再審事由，向原審法院聲請再審，原審法院依行
    政訴訟法第283條準用同法第275條第1項之規定，移送於有
    管轄權之本院。抗告人不服，提起抗告，係以：從字義解釋
    來說明，下腳品係指事業因「成型」或「構裝」等過程產生
    之廢料；零組件係指事業因「過期」或「品質管制汰換」過
    程產生之廢料；不良品係指「品質管制」或「其他原因所淘
    汰」之廢棄「成品」，所以在貨品認定上已有爭議性，稽查
    人員更不能依個人認知而判定上訴人所申請合法輸出項目內
    容有「廢電子零組件」、「下腳品」及「不良品」及「合金
    屬之印刷電路板」廢料為何不可以輸出。倘若環保單位對於
    這二種有害事業廢棄物無強而有力的判定方式，那對輸出入
    有害事業廢棄物的業者更加的不公平。又依照「廢棄物輸入
    輸出過境轉口管理辦法」，一年內違規二次即禁止再出口，
    而不是單純的罰鍰，抗告人無法再出口，造成生意完全停擺
    損失千萬，面臨倒閉、員工失業不顧抗告人之權益等語，為
    其論據。惟核其所陳上述理由，並無所涉及之法律見解具有
    原則性之情事。抗告人提起抗告，依首揭規定及說明，不應
    許可，其抗告難謂合法，應予駁回。
三、據上論結，本件抗告為不合法。依行政訴訟法第104條、民
    事訴訟法第95條、第78條，裁定如主文。
中    華    民    國    98    年    10    月    8     日
                    最高行政法院第六庭
                        審判長法官  吳  明  鴻
                              法官  楊  惠  欽
                              法官  林  茂  權
                              法官  侯  東  昇
                              法官  黃  秋  鴻
以  上  正  本  證  明  與  原  本  無  異
中    華    民    國    98    年    10    月    9     日
                              書記官  王  福  瀛


司法院資訊處製作；財團法人民間司法改革基金會備份。
